【裁判字號】    96,基簡,1150
【裁判日期】    970118
【裁判案由】    給付借款
【裁判全文】
臺灣基隆地方法院基隆簡易庭民事判決
原      告  甲○○
被      告  乙○○
上列當事人間請求給付借款事件，本院於民國97年1月9日言詞辯
論終結，判決如下：
    主  文
原告之訴駁回。
訴訟費用新臺幣壹仟伍佰伍拾元由原告負擔。
    事實及理由
一、原告起訴主張：被告於民國95年1月11日與原告訂立消費貸
    款契約，向原告借款新臺幣（下同）30萬元（下稱系爭消費
    貸款契約），然尚積欠15萬元未還，原告定期催告被告應於
    96 年9月18日返還上開借款，惟被告屆期仍未清償，為此提
    起本訴，請求被告給付原告15萬元，及自96年9月18日起至
    清償日止按週年百分之5計算之利息等語。而被告以：兩造
    就上開30萬元借款已以15萬元和解，兩造間已無債權債務關
    係，退而言之，縱認該15萬元之借款債權仍然存在，然被告
    僅係原告所提出借據之見證人，系爭消費貸款契約之借款人
    係訴外人郭鴻麟等情置辯。
二、原告主張被告向其借款30萬元，尚欠15萬元未清償之事實，
    既為被告所否認，並經被告提出兩造不爭執之和解書為證，
    則原告就兩造間存有系爭消費貸款契約之有利事實，自應負
    舉證責任。觀諸該和解書所載：「第一條：乙方（即本件被
    告）於簽訂本和解書之（按：該和解書誤寫為「隻」）同時
    應付新台幣壹拾伍萬元整予甲方（即本件原告）。第二條：
    甲方承諾於收受乙方依本和解書第一條給付壹拾伍萬元整後
    ，立即具狀向台灣基隆地方法院撤回九十四年度執字第七三
    七五號強制執行。第三條：甲、乙雙方承諾於依本和解書履
    行完畢後，雙方不得再就本事件同一債權對他方為任何請求
    。」兩造間既已約定被告給付15萬元後，雙方不得就同一債
    權再為任何請求，而兩造就被告已給付15萬元之事實並不爭
    執，則原告就該15萬元借款債權是否已因和解而消滅，有請
    求權已有疑問；況原告主張上開事實，雖據其提出被告簽名
    之借據1紙為證，惟觀該借據所載：「茲借到新台幣壹拾伍
    萬元整，該款係郭鴻麟先生於94.3.31所欠下支票拾萬元
    整之餘額（該款為工程款餘額）本借据不得提出告訴之用，
    同時不計利息。見証人、郭麗雲乙○○95.1.11」，除被告
    係簽名於見證人欄下外，該借據亦載明該款項係訴外人郭鴻
    麟所欠，是原告提出之該紙借據，亦難認屬原告對被告存有
    15萬元債權之憑證。綜上所述，原告既無法證明兩造間存有
    系爭消費貸款契約及該消費貸款債權尚未消滅之事實，其依
    據消費貸款契約之法律關係請求被告返還借款，顯無理由。
三、從而，原告依消費借貸之法律關係，請求被告給付15萬元，
    及自96年9月18日起至清償日止按週年百分之5計算之利息，
    為無理由，應予駁回。
四、據上論結，本件原告之訴為無理由，依民事訴訟法第78條、
    第87條第1項，判決如主文。
中    華    民    國    97    年    1     月    18    日
                  基隆簡易庭法  官  徐世禎
以上正本係照原本作成。
對於本件判決如有不服，應於收受送達後20日內向本院提出上訴
書狀，上訴於本院合議庭，並按他造當事人之人數附具繕本。
中    華    民    國    97    年    1     月    18    日
                            書記官  周素秋


司法院資訊處製作；財團法人民間司法改革基金會備份。
